【裁判字號】    97,上訴,240
【裁判日期】    970519
【裁判案由】    竊盜等
【裁判全文】
臺灣高等法院高雄分院刑事判決         97年度上訴字第240號
上  訴  人  臺灣高雄地方法院檢察署檢察官
上  訴  人
即  被  告  癸○○
選任辯護人  秦德進  律師
            洪世崇  律師
上  訴  人
即  被  告  子○○
選任辯護人  李靜怡  律師
上  訴  人
即  被  告  庚○○
選任辯護人  楊昌禧  律師
            梁育誠  律師
上  訴  人
即  被  告  甲○○
選任辯護人  宋明政  律師
上  訴  人
即  被  告  己○○
選任辯護人  張永昌  律師
被      告  辛○○
上列上訴人等因被告竊盜等案件，不服臺灣高雄地方法院96年度
易字第2737號中華民國96年12月28日第一審判決（起訴案號：臺
灣高雄地方法院檢察署96年度偵字第19125 號），提起上訴，本
院判決如下：
    主  文
原判決關於庚○○、己○○部分撤銷。
庚○○犯如附表三所示之竊盜等貳罪，各處如該附表所示之刑。
應執行有期徒刑壹年肆月又拾伍日。
己○○犯收受贓物罪，處有期徒刑陸月，如易科罰金以新台幣壹
仟元折算壹日。
其他上訴駁回。
    事  實
一、癸○○、子○○各於民國（以下同）90年、91年間曾犯竊盜
    案件，分別經台灣高雄、台南地方法院判處有期徒刑1 年2
    月、5 月，並宣告緩刑確定，嗣緩刑期滿，緩刑之宣告未經
    撤銷，各該徒刑之宣告失其效力（均不構成累犯）；庚○○
    前曾3 次因竊盜案件，經台灣高雄地方法院分別判處有期徒
    刑10月、1 年2 月、10月確定，以上各罪接續執行，於93年
    6 月18日入監服刑，於95年12月10日縮短刑期假釋付保護管
    束，於96年2 月4 日保護管束期滿、假釋未經撤銷視為執行
    完畢（構成累犯），均仍不知警惕悔改，癸○○、子○○並
    染上竊盜犯罪惡習，而以其中之2 人或3 人合意，或另偕同
    從事機車配修業已達10餘年、亦有犯竊盜罪習慣之甲○○，
    分別為下列竊盜（及行使偽造準私文書）犯行：
（一）癸○○、子○○共同基於意圖為自己不法所有之竊盜犯意
      聯絡，於96年1 、2 月間某日，在高雄縣岡山鎮某處（公
      訴意旨僅抽象謂不詳時、地），竊取引擎號碼已磨滅之黑
      色、JOG 型號機車1 輛（下稱編號1 JOG 機車），得手後
      ，旋牽回癸○○自96年初起向子○○所租用、坐落高雄縣
      永安鄉○○○段431 之1 地號工寮（起訴書誤載為癸○○
      祖父所有，經癸○○闢為機車改裝場所，下稱前開工寮）
      門口停放，俾日後需用特定零件時可供拆解使用。
（二）癸○○、子○○另萌意圖為自己不法所有之竊盜犯意聯絡
      ，共同於96年2 、3 月間某日（公訴意旨誤為96年4 、5
      月間某日），分執癸○○所有，在客觀上足對人之生命及
      身體安全構成威脅而具有危險性，可供兇器使用之中、小
      型梅花扳手各1 支，前去高雄縣茄萣鄉情人碼頭，將適停
      放該處之某機車（車牌號碼不詳）引擎1 只（引擎號碼已
      磨滅，下稱編號2 引擎）拆下後，予以竊取得手，並旋將
      該引擎搬回前開工寮內藏放備用。
（三）甲○○（綽號石頭）因故得知癸○○有管道可竊得車齡較
      新之機車，並願代將特定合法中古機車（車齡往往較長）
      之引擎外殼（上經機車製造公司打印有引擎號碼）、車牌
      套裝在竊得之車體上，俾竊得之機車可改用該中古機車於
      監理機關登記之車體、車牌資料，及以該中古機車之行車
      執照資為合法憑證（即俗稱「借屍還魂」手法，以下逕以
      此稱之），以利出售，乃於96年3 月5 日前某日，與癸○○商定由癸○○負責找人行竊機車、甲○○則提供合法中
      古機車之引擎外殼、車牌交予癸○○進行套裝。癸○○旋
      本於其與甲○○間前開意圖為自己不法所有之竊盜犯意聯
      絡，於96年3 月5 日17至18時許，以自身所使用之000000
      0000號行動電話，與同具竊盜犯意聯絡且分別使用000000
      0000號、0000000000號行動電話之庚○○、子○○，相約
      碰面討論竊車事宜，繼旋推由庚○○1 人獨自前去臺南市
      某處，以自有機車鑰匙1 支發動電門鎖方式，竊取壬○○
      所有、車牌號碼L8S-057 號、引擎號碼SJ20AA-100915 號
      之紅色機車1 輛（下稱編號3 紅色機車），得手後，於同
      日19時30分許至22時許，經由癸○○之居中聯繫，乃將該
      車交予子○○牽回前開工寮內藏放，癸○○也即於翌日（
      96年3 月6 日）14時3 分許致電使用0000000000號行動電
      話之甲○○，催促其交付引擎外殼及車牌以利完成套裝，
      嗣因故未完成套裝而未將該車交予甲○○出售牟利。
（四）甲○○復另起意圖為自己不法所有之竊盜犯意，循「借屍
      還魂」手法，於96年5 月7 日前某日，指示同具竊盜犯意
      聯絡之癸○○行竊特定型式機車，及見癸○○應允後遲遲
      未回報竊車結果，乃於96年5 月7 日19時10分許以電話催
      促癸○○。癸○○接獲前開催促後，旋騎乘乙輛機車搭載
      同具竊盜犯意聯絡之蘇志偉，於96年5 月7 日22時46分許
      （公訴意旨僅抽象謂為96年5 月8 日20時15分前某時）前
      去高雄縣岡山鎮○○○路146 號前，並推由癸○○隨時配
      合子○○之電話指示進行掩護動作，子○○則負責下手竊
      取適停放該處，屬丙○○所有、車牌號碼P8A-659 號、引
      擎號碼SJ20JA-503513 號之紅白色機車1 輛（面板應烙印
      有引擎號碼，下稱編號4 紅白色機車），得手後，癸○○
      、蘇志偉即分別騎乘原車、甫竊得之前開編號4 紅白色機
      車，先後返回前開工寮。癸○○立即執小型電動雕刻刀1
      支（或名小型電動砂輪機）將前開編號4 紅白色機車面板
      上烙印之引擎號碼悉數刮除（所涉毀損他人文書罪嫌，未
      據告訴），且分別於翌日（96年5 月8 日）12時35分許、
      16時34分許，致電甲○○報告竊車結果並催促其交付引擎
      外殼及車牌以便套裝，及與業者己○○聯絡面板重新烤漆
      之事宜。詎從事面板烤漆已有數十年經驗之己○○，雖明
      知癸○○於96年5 月8 日所交付之面板，在一般烙印引擎
      號碼之部位，均留有長條型之遭刻意刮除痕跡，顯係來路
      不明之贓物，竟仍應允就各該面板重新烤漆而予收受之。
      嗣癸○○因故未完成套裝未將該車交予甲○○出售牟利。
（五）甲○○復另起意圖為自己不法所有之竊盜犯意及行使偽造
      準私文書之犯意，循「借屍還魂」手法，於96年5 月31日
      前某日，指示同具竊盜及行使偽造準私文書犯意聯絡之癸○○行竊特定型式機車，癸○○應允之，並分別於96年5
      月31日某時、19時10分許，進而指示同具竊盜及行使偽造
      準私文書犯意聯絡之庚○○、子○○2 人共乘乙輛機車外
      出竊車，癸○○則留在前開工寮內從事指揮等工作。迨子
      ○○於同日20 時 許，2 度將可能行竊之標的電告癸○○
      並徵詢其指示後，子○○、庚○○乃於96年5 月31日21時
      20分前某時，在高雄縣路竹鄉○○○路494 號前，以自有
      機車鑰匙1 支發動電門鎖之方式，竊取乙○○所有、車牌
      號碼2JJ-232 號、引擎號碼SA25GP-116043 號之黑色、光
      陽廠牌機車1 輛（面板應未烙印引擎號碼，下稱編號5 黑
      色光陽機車），得手後，庚○○、蘇志偉即分別騎乘原車
      、甫竊得之前開編號5 黑色光陽機車，先後返回前開工寮
      ，再推由癸○○獨自1 人負責後續套裝工作。癸○○即將
      該車原配屬、附掛之引擎外殼、車牌一一拆下，並套裝上
      甲○○交付之合法中古機車引擎外殼、車牌，而以該經換
      裝後引擎外殼上之引擎號碼，充作編號5 黑色光陽機車出
      廠時打印之引擎號碼，亦即藉由套裝手法，將編號5 黑色
      光陽機車之引擎號碼偽造為他輛合法中古機車之號碼，癸○○在進行套裝工作之過程中，屢於96年6 月1 日、13時
      29分許、16時51分許，在電話中向甲○○報告趕工進度，
      終將引擎號碼經偽造之編號5 黑色光陽機車，順利交予甲○○轉售不知情他人牟利以行使之，足生損害於光陽機車
      公司、乙○○及監理機關對於車籍管理之正確性。甲○○
      嗣交付新臺幣（下同）13,000元中之1 萬元予癸○○，癸○○除以其中之2,000 元支付面板烤漆費用外（因面板未
      烙印引擎號碼，尚難以認此部分之烤漆業者，亦成立收受
      贓物罪嫌），餘款由其與子○○、庚○○按3,000 元、
      3,000 元、2,000 元之數額朋分花用一空。
（六）癸○○、子○○復共同基於意圖為自己不法所有之竊盜犯
      意聯絡，於96年6 月19日19時前某時，在臺南縣永康市○○○路637 號前，竊取適停放在該處，屬丁○○所有、車
      牌號碼2FY-673 號、引擎號碼SA25GP-112539 號之黑色機
      車1 輛（下稱編號6 機車），得手後，乃牽回前開工寮藏
      放，俾日後需用特定零件時可供拆解使用。
（七）嗣警方循線查悉癸○○4 人涉及竊盜等罪嫌重大，及己○○涉及收受贓物罪嫌，乃報請檢察官指揮執行通訊監察及
      埋伏、監視等偵查作為，進於96年7 月2 日執台灣高雄地
      方法院核發之搜索票，在前開工寮內當場查扣編號1 JOG
      機車1 輛、編號2 引擎1 只、編號3 紅色機車1 輛、編號
      4 紅白色機車1 輛、編號6 機車1 輛（尚無證據顯示前述
      4 輛機車已完成套裝）；另並同時扣得癸○○所有、供渠
      等執犯竊取編號2 引擎犯行所用之中、小型梅花扳手各1
      支（即以標籤紙標註編號7 者）等物，乃悉全情。
二、案經高雄市政府警察局刑警大隊移送台灣高雄地方法院檢察
    署檢察官偵查起訴。
    理  由
壹、證據能力部分：
一、卷附車牌號碼L8S-057 號機車（即前述編號3 紅色機車）失
    車紀錄、車牌號碼P8A-659 號機車（即前述編號4 紅白色機
    車）失車紀錄、車牌號碼2JJ-232 號機車（即前述編號5 黑
    色光陽機車）失車紀錄、車牌號碼2FY-673 號機車（即前述
    編號6 機車）失車紀錄等文件，均經被告癸○○、子○○、
    庚○○、甲○○、己○○、辛○○、辯護人、檢察官同意作
    為證據使用。本院審酌卷內並無事證顯示各該陳述之作成時
    、地與週遭環境，有何致令陳述內容虛偽、偏頗之狀況後，
    也認為適當，依刑事訴訟法第159 條之5 第1 項之規定，為
    傳聞法則之例外，應有證據能力。
二、癸○○、子○○、庚○○於警詢中所陳述之其他被告涉案情
    形，核與渠等於法院審理中以證人身分（就其他被告涉及犯
    行）所為之證述，雖迥不相符，惟該等警詢中陳述，均未針
    對公訴意旨所指之6 次犯行，逐一詳述其他被告之分工狀況
    ，致難以執為認定其他被告究否涉犯本案之依據，而非屬證
    明其他被告犯罪事實存否所必要，是以就其他被告所涉犯罪
    部分，應認欠缺證據能力。
三、按被告以外之人於偵查中向檢察官所為之陳述，除顯有不可
    信之情況者外，得為證據，刑事訴訟法第159 條之1 第2 項
    定有明文；又按「被告以外之人於審判外之陳述，雖不符前
    4 條之規定，而經當事人於審判程序同意作為證據，法院審
    酌該言詞陳述或書面陳述作成時之情況，認為適當者，亦得
    為證據。當事人、代理人或辯護人於法院調查證據時，知有
    第159 條第1 項不得為證據之情形，而未於言詞辯論終結前
    聲明異議者，視為有前項之同意。」刑事訴訟法第159 條之
    5 亦規定甚明。本件被告癸○○、子○○、庚○○、甲○○
    、己○○於偵查中在檢察官前所為之陳述，並無顯不可信之
    特別情況，檢察官在偵查時又無有何不法取供致其陳述顯不
    可信之情事，當事人等亦不爭執，是上開證人於偵查中之證
    述，自得採為本件證據。
貳、實體部分：
甲：被告癸○○、子○○、庚○○、甲○○、己○○有罪部分：
一、訊之被告癸○○5 人就前開工寮係癸○○所租用，經警方於
    96年7 月2 日，在前開工寮內當場查扣編號1 JOG 機車1 輛
    等贓物等情，固坦承不諱，又被告癸○○就其與子○○共同
    徒手竊取編號1 JOG 機車，並執扣案之中、小型梅花扳手各
    1 支在高雄縣茄萣鄉情人碼頭竊取編號2 引擎，進又先後於
    96年5 月7 日22時46分許、96年6 月19日19時前某時，分別
    在高雄縣岡山鎮某處、臺南縣永康市某處，徒手竊取編號4
    紅白色機車、編號6 機車各節均坦言不諱，並坦承其所參與
    竊得之機車面板如烙印有引擎號碼，會即以小型電動雕刻刀
    1 支將之悉數刮除，惟另辯稱：編號2 引擎、編號4 紅白色
    機車、編號6 機車，都是我1 人獨自竊取者，至於編號3 紅
    色機車、編號5 黑色光陽機車部分，我則全然不知情云云。
    又被告子○○就其與癸○○共同徒手竊取編號1 JOG 機車，
    進又於96年5 月31日21時20分前某時，在高雄縣路竹鄉某處
    ，徒手竊取編號5 黑色光陽機車等情固自白不諱，惟另辯稱
    ：編號5 黑色光陽機車是我1 人獨自竊取者，而我沒有參與
    竊取編號2 引擎、編號3 紅色機車、編號4 紅白色機車、編
    號6 機車等犯行，該等犯行均與我無關云云。又被告庚○○
    就其於96年3 月5 日晚間某時，在臺南市某處徒手竊取編號
    3 紅色機車等情固自白不諱，惟另辯稱：編號3 紅色機車是
    我1 人起意進而下手竊取者，與其他人均無關聯，而我沒有
    參與竊取編號5 黑色光陽機車、進而「借屍還魂」出售牟利
    之犯行，該次犯行與我無關云云。又被告甲○○固坦承其曾
    委託癸○○整理機車，再取回出售予他人牟利，惟矢口否認
    有何竊盜犯行，辯稱：我都是將完整的機車交予癸○○整理
    ，並非僅交付引擎外殼、車牌，而指示癸○○另行竊車以從
    事「借屍還魂」之不法犯行，竊取編號3 紅色機車、編號4
    紅白色機車、編號5 黑色光陽機車等犯行，與我毫無關係云
    云。又被告己○○固坦承其曾多次收受癸○○交付之機車面
    板從事烤漆工作，惟矢口否認有何收受贓物犯行，辯稱：癸○○交予我烤漆之機車面板，全然看不出來是贓物，我也沒
    有懷疑過云云。惟查：
（一）被告癸○○自96年初起向子○○租用前開工寮闢為機車改
      裝場所；編號1 JOG 機車係僅由癸○○與子○○2 人，共
      同於96年1 、2 月間某日，在高雄縣岡山鎮某處竊得；癸○○於96年2 、3 月間某日，執自有之扣案中、小型梅花
      扳手，前去高雄縣茄定鄉情人碼頭竊得編號2 引擎，嗣又
      先後於96年5 月7 日22時46分許、96年6 月19日19時前某
      時，分別在高雄縣岡山鎮○○○路146 號前、臺南縣永康
      市○○○路637 號前，竊得編號4 紅白色機車、編號6 機
      車；編號3 紅色機車僅由庚○○1 人於96年3 月5 日18時
      許至19時30分許間，在場（臺南市某處）下手實行竊盜犯
      行，行竊手段係採自有機車鑰匙發動機車電門鎖之方式；
      子○○於96年5 月31日21時20分前某時，在高雄縣路竹鄉
      ○○○路494 號前竊得編號5 黑色光陽機車，行竊手段係
      採自有機車鑰匙發動機車電門鎖之方式；癸○○所參與竊
      得之機車面板如烙印有引擎號碼，其會即以小型電動雕刻
      刀1 支將之悉數刮除；及承辦員警於96年7 月2 日執法院
      核發之搜索票，在前開工寮內當場查扣編號1 JOG 機車1
      輛、編號2 引擎1 只、編號3 紅色機車1 輛、編號4 紅白
      色機車1 輛、編號6 機車1 輛、中、小型梅花扳手各1 支
      等物各情，分別經癸○○、子○○、庚○○坦承在卷，並
      經證人癸○○、子○○於偵查中證述明確（96年度偵字第
      19125 號卷，下稱偵一卷，第7-11頁），並有車牌號碼L8
      S-057 號機車失車紀錄（警卷〔犯嫌姓名列癸○○者〕，
      下稱警一卷，第65頁）、車牌號碼P8A-65 9號機車失車紀
      錄（警一卷第63頁）、車牌號碼2JJ-232 號機車失車紀錄
      （警一卷第67頁）、車牌號碼2FY-673 號機車失車紀錄（
      警一卷第66頁）、台灣高雄地方法院96年度聲搜字第1367
      號搜索票（警一卷第41-42 頁）、蒐證及扣押物照片（警
      一卷第68 -70頁、本院卷第84-90 頁）等件在卷，及編號
      1 JOG 機車1 輛、編號2 引擎1 只、編號3 紅色機車1 輛
      、編號4 紅白色機車1 輛、編號6 機車1 輛、中、小型梅
      花扳手各1 支扣案可資佐証，自堪認定。
（二）關於各該竊盜犯行之在場實行情形：
  1.編號1 JOG 機車僅係由癸○○與子○○共同在場下手行竊者
    ，另編號3 紅色機車，則僅由庚○○1 人在場實行竊盜犯行
    ，已分別認定如前。
  2.證人癸○○於偵訊中證述：引擎是我與子○○一起在情人碼
    頭看到1 輛機車後，拆卸引擎帶回前開工寮，另我與子○○
    復合力依序在岡山、永康，分別竊取編號4 紅白色機車、編
    號6 機車，手法都是由我與子○○共乘1 輛機車外出四處找
    尋目標，確定標的之後就下手偷等語明確（偵一卷第8 、7
    頁，結文誤附於警一卷中）；核與附表6 編號2 、3 之通聯
    譯文所顯示：子○○在編號4 紅白色機車失竊之際（或稍前
    ），恰致電癸○○要求其繞回來而獲癸○○應允，亦即子○○斯時乃得親見癸○○行蹤，並進而施以指示，且癸○○亦
    予配合，及嗣後換由癸○○致電詢問子○○行蹤，子○○表
    明其乃刻意繞路等語各情，相互吻合；佐諸子○○於偵訊中
    亦不諱言：編號4 紅白色機車、編號6 機車，都是由我與癸○○一起下手偷的，地點分別在岡山、臺南永康等語（偵一
    卷第10頁），足信癸○○下手行竊前開編號2 引擎、編號4
    紅白色機車、編號6 機車之際，子○○均在場共同為之甚明
    。子○○於原審及本院審理中翻異前詞改以首開情辭置辯，
    及癸○○於原審及本院審理中附和子○○所辯，證稱：竊取
    編號2 引擎、編號4 紅白色機車、編號6 機車等犯行均係由
    其1 人獨力所為云云（原審卷第177 、180 、181 頁），俱
    非實在。
  3.子○○下手竊取編號5 黑色光陽機車之際，庚○○乃同在現
    場實行一節，經子○○於偵訊中證稱：我未曾自已1 人獨自
    偷車，編號5 黑色光陽機車是我與庚○○一起在路竹偷的等
    語明確（偵一卷第10-11 頁，結文誤附於警一卷中），核與
    庚○○於偵查中自白陳稱：編號5 黑色光陽機車是我與子○○一起去路竹偷的，行竊當天我與庚○○原共乘乙輛機車外
    出，竊得該車後，由子○○騎回前開工寮，我則是騎乘原車
    回去等語一致（偵一卷第11頁），自均堪認屬實，可以採信
    。庚○○嗣於原審審理中飾詞否認此部分犯行，且子○○亦
    於原審審理中翻異改稱：庚○○不知道我要行竊編號5 黑色
    光陽機車，當時他是在超商內買東西而不在現場云云（原審
    卷第244 頁），均無足憑信。
（三）關於各該竊盜犯行在場實行者以外之其他共同正犯情形：
  1.被告子○○部分：
    承前開所述，被告子○○雖僅親身到場實行竊取前開編號1
    JOG 機車、編號2 引擎、編號4 紅白色機車、編號6 機車（
    此4部 分均係與癸○○一起下手行竊者），及前開編號5 黑
    色光陽機車（此部分係與庚○○一起下手竊得者）之犯行，
    而未到場實行竊取編號3 紅色機車犯行，惟依附表5 編號1
    至2 通聯譯文顯示：癸○○於96年3 月5 日17時至18時許，
    先以電話邀約庚○○立即會面，繼又電話聯絡子○○並告以
    將即前往子○○所在地與之碰面；及附表5 編號3 至7 之通
    聯譯文顯示：同日19時30分至21時許，庚○○電話聯絡癸○○取車，惟癸○○未克抽空外出，乃居中聯繫子○○、庚○○2 人，俾子○○順利得見庚○○並將車子取回各情，顯見
    庚○○經癸○○相約見面，及經癸○○另以電話與子○○聯
    絡後，庚○○旋獨自1 人竊取編號3 紅色機車得手，且庚○○於竊得該車後，乃即向癸○○報告並知會其取車，癸○○
    也旋聯繫子○○出面向庚○○取車，則茍非癸○○居中聯繫
    庚○○、子○○共謀此次竊車犯行，並分派庚○○、子○○
    各從事下手竊車、向庚○○取回贓車之工作，焉可能庚○○
    就正巧於96年3 月5 日下手竊取編號3 紅色機車，且願主動
    聯繫癸○○表明要繳交行竊成果，而子○○又何以願意且可
    得配合癸○○之指示，立即代癸○○出面向庚○○取車？足
    見被告子○○亦涉及竊取編號3 紅色機車之犯行甚明，其空
    言否認，無足採信。
  2.被告癸○○部分：
    癸○○除親身到場實行竊取編號1 JOG 機車、編號2 引擎、
    編號4 紅白色機車、編號6 機車等犯行外，另就竊取編號3
    紅色機車之犯行，亦擔任居中聯繫及分派工作等角色，俱如
    前述，則癸○○非僅涉及該次紅色機車竊案，尢更係居於關
    鍵之主導地位。復就竊取編號5 黑色光陽機車部分，依附表
    7 編號1 通聯譯文顯示：癸○○於96年5 月31日19時10分許
    致電子○○指示儘速前來工寮與庚○○一起外出；及附表7
    編號2 至3 之通聯譯文顯示：子○○於同日20時許，2 度所
    見到之車型回報予癸○○並徵詢其指示各情，再參諸前所認
    定之子○○、庚○○當晚確一起外出，並共同竊取編號5 黑
    色光陽機車得手一節，自亦足確認子○○、庚○○2 人之所
    以為該次竊盜犯行，實係出於癸○○之指示，且癸○○於子
    ○○、庚○○2 人外出行竊之際，乃留在前開工寮內接聽子
    ○○之詢問來電，並給予特定車型是否堪用而具有下手行竊
    價值之指示，癸○○顯亦居於該黑色光陽機車竊案之關鍵主
    導地位。綜上可知被告癸○○首開關於其就此2 次竊盜犯行
    俱不知情等所辯，要屬飾卸，無足憑信；另證人庚○○於原
    審審理中證稱：編號3 紅色機車不是癸○○指示我竊取的，
    癸○○也未曾指示我與子○○一起外出竊取編號5 黑色光陽
    機車云云（見原審卷第241 、242 頁），並非事實，係迴護
    之詞，非可執為癸○○有利之認定甚明。
  3.被告甲○○部分：
    被告甲○○雖未曾親身到現場實行竊取機車犯行，惟依附表
    5 編號9 、附表6 編號1 、5 、8 、附表7 編號6 、7 等通
    聯譯文乃顯示：親身到場竊取編號4 紅白色機車，且就竊取
    編號3 紅色機車、編號5 黑色光陽機車犯行居於關鍵主導地
    位之癸○○，於竊得各該機車後，均旋電告甲○○或示意其
    交付特定物品（指合法中古機車之引擎外殼、車牌，理由詳
    後述），甚而一再報告機車改裝進度，及就其竊取編號4 紅
    白色機車之該次犯行，更係與甲○○電話聯繫、經其催促過
    後，立即與子○○相偕外出竊車；又癸○○與甲○○間各該
    則通聯內容原屬甚短，卻又刻意忽略重要詞彙不予明說，諸
    如：「好，我拿『』過去」、「沒有，還在找你的『』」、
    「有了嗎，你什麼時候來拿『』」、「『』你先撥一撥」等
    ，或改以「有效」、「後紐」、「便當」、「洗好了」、「
    沒字」等暗語資為代稱各情。參諸證人即執行本案通訊監察
    員警謝建邦於原審審理中證稱：我自91年起即專責承辦機車
    等竊盜案件迄今，本案係因之前所承辦他竊案得知癸○○等
    涉有竊盜犯嫌，方報請檢察官核發通訊監察書實施監聽，我
    負責監聽現譯部分，根據我偵辦竊盜案數年並破獲7 、8 件
    同類案例之經驗，此類犯罪行為人通聯所使用之暗語都大同
    小異，「後紐」是指車牌、「便當」是指引擎外殼、「沒字
    」是指機車面板上未烙印引擎號碼，因為先前竊盜犯一般使
    用變造引擎號碼之手法，依電解還原之偵查手法即可加以識
    破，所以才會改採套裝引擎外殼之「借屍還魂」手法，也就
    是中古車行老闆先合法買入中古機車，並完成驗車及辦畢過
    戶登記後，再囑人竊取新車，進而將該中古機車之引擎外殼
    套裝到竊得之新車上，就可以合法使用該竊得新車等語（見
    原審卷第230-235 頁），及證人癸○○於偵查中證稱：甲○○都是在電話中向我指定所需要之車型，我偷到後再打電話
    聯絡，他約隔1 、2 天就會把引擎外殼及車牌交給我，我套
    裝完成後再約定地點交車，甲○○既然只將引擎外殼及車牌
    交給我，卻能領回1 部完整的機車，當然知道車子是偷來的
    等語（偵一卷第21-22 、9 頁）。佐以甲○○前迭於警詢、
    偵查中自承其僅交付引擎外殼、車牌予癸○○，癸○○即交
    還1 部完整機車等語（96年度偵字第19349 號卷，下稱偵二
    卷，第8 頁；警卷〔犯嫌姓名列甲○○者〕，下稱警二卷，
    第6 頁），已堪認癸○○係接獲甲○○指明一定之車型後，
    方進而親身實行竊取編號4 紅白色機車，及主導、指揮子○○、庚○○一起下手行竊編號3 紅色機車、編號5 黑色光陽
    機車，迨竊得車輛後，甲○○即交付合法中古機車之引擎外
    殼、車牌予癸○○套裝，並已順利將編號5 黑色光陽機車出
    售予不知情他人（餘2 輛均經扣案，顯因故未完成套裝而未
    出售，其他扣案車輛亦同），甲○○就此3 部分犯行，與癸○○等人存有犯意聯絡、行為分擔至明，其於審理中翻異改
    辯稱均係交付完整機車予癸○○整理云云，及癸○○於原審
    審理中亦附和而為相同之陳述（見原審卷第177 、179-180
    、181 頁），係屬卸責、迴護之詞，均不足採。
（四）關於出售編號5 黑色光陽機車（經套裝完成）之犯罪所得
      分配情形：
    證人癸○○陳稱：我交車予甲○○後，甲○○會給我1 萬元
    ，我除了將其中2,000 元支付予己○○作為烤漆費用外，其
    餘部分由我與下手行竊者均分，但我要多付子○○1,000 元
    作為承租場地費用等語（偵一卷第9 頁），核與子○○於偵
    訊中所坦稱：所竊車輛經由癸○○套裝完成並交車後，癸○○會給我3,000 元等語（偵一卷第11頁），及庚○○於偵查
    中自承稱：編號5 黑色光陽機車已賣出，我分到2,000 元等
    語（偵一卷第11頁），俱相吻合，自堪採信，則出售編號5
    黑色光陽機車之犯罪所得，乃為由甲○○交付1 萬元予癸○○，而癸○○除以其中之2,000 元支付面板烤漆費用外，餘
    款部分則由其與子○○、庚○○按3,000 元、3,000 元、2,
    000 元之數額朋分。又被告甲○○於警詢中自承稱：我將癸○○整理後交予我之機車，再轉交予消費者，每輛向消費者
    收取13,000元等語（警二卷第6 頁），從而甲○○就編號5
    黑色光陽機車，乃係以每輛13,000元代價賣給不知情他人甚
    明。又乙○○失竊之編號5 黑色光陽機車既得以13,000元高
    價賣出，則該車顯係以合法之外觀出售，而前經癸○○先將
    該車原配屬、附掛之引擎外殼、車牌一一拆下，並套裝上甲○○交付之合法中古機車引擎外殼、車牌，亦即藉由套裝手
    法，將編號5 黑色光陽機車之引擎號碼偽造為他輛合法中古
    機車之號碼，也可得認定。
（五）引擎號碼乃係機車生產公司於各該機車出廠時，打印在引
      擎外殼上方，以作為各該機車之識別標記者，茲經監理機
      關依法進行登記後，即為判別各該車輛所有權歸屬、曾否
      申報失竊、遺失等事項之依據，被告癸○○等將編號5 黑
      色光陽機車原配屬之引擎外殼拆下，並套裝上自身擁有正
      當權利之其他（老舊機車）引擎外殼，俾自身得以該車之
      合法權利人自居，不惟損害引擎號碼製作權人，亦即光陽
      機車公司，也增加車主乙○○尋回失車之困難，更害及監
      理機關對於車籍管理之正確性。
（六）關於己○○是否明知癸○○所交付之編號4 紅白色機車面
      板係屬贓物部分：
  1.在癸○○向甲○○報告竊車結果及機車改裝進度之各該通聯
    中，與編號4 紅白色機車竊案相關之附表6 編號4 、8 之通
    聯譯文，或言及「外表」，或謂「洗好了」；反之，與編號
    5 黑色光陽機車竊案相關之附表7 編號6 、7 通聯譯文則顯
    示：癸○○2 度向甲○○強調該車「沒字」，手續很簡單，
    僅需將引擎外殼拆下套裝即可，從而由前開通聯譯文內容兩
    相對照以觀，堪信編號4 紅白色機車面板上原烙印有引擎號
    碼，至編號5 黑色光陽機車則無此等烙印。參諸前所認明之
    癸○○參與竊得機車面板，如烙印有引擎號碼，均會即以小
    型電動雕刻刀1 支悉數刮除之一節，則編號4 紅白色機車面
    板原烙引有引擎號碼，惟於癸○○將面板交予己○○烤漆前
    ，已遭癸○○執小型電動雕刻刀1 支悉數刮除，應堪認定。
  2.證人即執行本案埋伏、監視偵查作為之員警戊○○於原審審
    理中證稱：一般僅在面板毀損之狀態下，為了便於烤漆，會
    將原烙印之引擎號碼磨平一些，但還是可以辨識原有號碼，
    不致於悉數刮除致無以辨識之程度，惟若係贓車，則會全數
    刮除避免犯行遭查獲，此時原烙印引擎號碼之部位都會被磨
    得很深，且呈現長條形狀，如要復原至看不出來之程度，須
    經補土、烤漆等手續，而癸○○沒有這樣的技術，前開工寮
    內也欠缺這樣的設備，才會另行支付費用將面板交予己○○
    補土、烤漆等語（見原審卷第237-238 頁），核與卷附扣押
    物照片（見原審卷第88-89 頁）所顯示：扣案機車面板原烙
    印引擎號碼之部位，業經全然磨平致無以識別號碼之程度，
    惟外觀留有明顯之白色長條，而與原面板顏色迥異，常人均
    可由該等外觀辨識出原烙印之引擎號碼，已遭他人刻意悉數
    刮除一情，相互吻合，自堪採信，己○○空言否認知悉面板
    係屬贓物，顯非實在。
（七）就犯罪習慣部分：
    被告癸○○、子○○、甲○○所涉本案竊盜犯行均非僅單一
    ，且前後歷時有長達5 月餘（指癸○○、子○○）者，短則
    亦有2 月餘（指甲○○），期間經久，則由其所犯竊盜罪之
    次數、歷時觀察，已可堪認定該3 位被告所涉之各該竊盜犯
    行顯具慣習性，而核與偶發犯迥然有別，該3 位被告均已有
    竊盜犯罪之習慣，甚為灼然。況癸○○、子○○前即曾有事
    實欄所示之竊盜前科，有渠等臺灣高等法院被告前案紀錄表
    等件在卷足稽，被告癸○○、子○○、甲○○有犯罪習慣，
    應可認定。
（八）公訴意旨誤載或載記未盡具體之補充：
  1.據癸○○、子○○2 人分別於偵查中陳（證）稱：該車（指
    編號1 黑色JOG 機車）已放在前開工寮門口半年多了、該行
    竊地點在岡山等語（偵一卷第7 頁、第10頁），堪信癸○○
    、子○○共同下手行竊前開編號1 黑色JOG 機車之時間點約
    在96年1 、2 月間某日，地點則為高雄縣岡山鎮某處。
  2.就癸○○、子○○共同下手行竊前開編號2 引擎之時間點方
    面，癸○○於偵查中乃陳（證）稱：該車在4 、5 個月前偷
    的等語明確（偵一卷第8 頁），則以該次偵訊筆錄製作時點
    即96年7 月3 日進行推算，2 人下手竊取該引擎之時間點，
    應約在96年2 、3 月間某日，而非公訴人所指之96年4 、5
    月間某日。
  3.在場實行竊盜犯行之癸○○等人，雖迭於警詢、偵訊及原審
    羈押訊問中陳稱：係執Ｔ型扳手行竊云云，惟癸○○、子○○、庚○○各所涉竊盜犯行既非僅單一，則尚難單憑該未盡
    具體（未指明係針對何次或全數之竊案）之陳述內容，遽認
    本案各次犯行，均係被告「攜帶兇器」所犯者。況竊取機車
    非必賴Ｔ型扳手等兇器資為犯罪工具（竊取引擎則有不同，
    蓋以徒手方式拆卸引擎顯與吾人日常知識、經驗迥不相符）
    ，且竊車之目的茍意在出售牟利，另擇以自有機車鑰匙嘗試
    發動電門鎖等不易破壞鎖頭外觀之行竊手法，較諸以兇器強
    行扭開機車電門鎖發動機車之方式，毋寧更能達到順利出售
    （甚且賣價更高）及避免竊盜犯行敗露等要求，從而在卷內
    查無其他確切證據下（證人戊○○證稱：本案之埋伏、監視
    員警無一曾親見被告下手行竊經過，只能觀察到被告將所竊
    得之贓車騎回前開工寮藏放之過程，所以無從確認被告竊車
    之際確有使用Ｔ型扳手或其他兇器資為犯罪工具等語（見原
    審卷第237 頁參照），基於罪疑唯輕原則，僅得認關於竊取
    前開編號1 JOG 機車、編號3 機車、編號4 紅白色機車1 輛
    、編號5 黑色光陽機車、編號6 機車等犯行，均係被告以徒
    手方式所為者，公訴人謂該5 次犯行俱有攜帶兇器為之，尚
    嫌無據。
  綜上所述，本件事證明確，被告癸○○、子○○、庚○○、甲○○所涉之各該竊盜犯行，及己○○所涉之收受贓物犯行，均
  已堪認定。
二、論罪部分：
（一）按刑法第321 條第1 項第3 款之攜帶兇器竊盜罪，係以行
      為人攜帶兇器竊盜為其加重條件，此所謂兇器，其種類並
      無限制，凡客觀上足對人之生命、身體、安全構成威脅，
      具有危險性之兇器均屬之，且祇須行竊時攜帶此種具有危
      險性之兇器為已足，並不以攜帶之初有行兇之意圖為必要
      （最高法院79年臺上字第5253號判例參照），查扣案中、
      小型梅花扳手各1 支，既足供癸○○、子○○執犯事實欄
      一（二）以拆卸機車引擎使用，自堪信該等物品之質地均
      甚為堅硬，在客觀上足對人之生命及身體安全構成威脅而
      具有危險性，可作為兇器使用。又共同正犯之意思聯絡，
      原不以數人間直接發生者為限，即有間接之聯絡者，亦包
      括在內。如甲分別邀約乙、丙犯罪，雖乙、丙間彼此並無
      直接之聯絡，亦無礙於其為共同正犯之成立（最高法院77
      年臺上字第2135號判例參照）；惟刑法第321 條第1 項第
      4 款所謂結夥犯，係指實施（應係指「在場」實「行」）
      竊盜之共犯確有3 人以上，始能成立（最高法院46年臺上
      字第531 號判例參照），而與刑法第28條所稱之共同正犯
      異其範疇，未在場之同謀共同正犯，不算入結夥人數之列
      。是故子○○、庚○○、甲○○彼此間縱未直接進行聯繫
      ，俱係透過癸○○居中為之，亦無礙渠等就事實欄所示各
      犯行成立共同正犯，惟因各該次竊盜犯行，實際在場實行
      竊盜犯行者，至多僅有2 人，從而均尚無刑法第321 條第
      1 項第4 款加重（處罰）條件之該當。末機車引擎號碼，
      係機車製造廠商出廠之標誌，乃表示一定用意之證明，依
      刑法第220 條規定（應係指現行法之同條「第1 項」），
      應以私文書論。上訴人將原有舊機車上之引擎號碼鋸下，
      用強力膠粘貼於另一機車引擎上，乃具有創設性，應屬偽
      造而非變造（最高法院66年臺上字第1961號判例參照），
      參酌該判例所揭櫫之意旨，則以換裝引擎外殼之手法更易
      機車出廠時打印之引擎號碼，再執之行使，所為亦應論以
      行使偽造準私文書罪，均合先敘明。
（二）就被告癸○○部分：核其關於事實欄一（一）、（三）、
      （四）、（六）所為，均係犯刑法第320 條第1 項竊盜罪
      。關於事實欄一（二）所為，係犯刑法第321 條第1 項第
      3 款攜帶兇器竊盜罪。關於事實欄一（五）所為，則係犯
      刑法第320 條第1 項竊盜罪，及同法第216 條、第220 條
      第1 項、第210 條之行使偽造準私文書罪（公訴人漏未援
      引此法條，應予補充，下同）；其偽造準私文書後執以行
      使，偽造之低度行為為行使之高度行為所吸收，不另論罪
      ；其以「一行為」觸犯此部分2 罪名，為想像競合犯，並
      從一重以行使偽造準私文書論處（按刑法上所謂之「一行
      為」，並非狹隘限於自然意義上單一之舉止，而應以犯罪
      之決意為準，凡單一犯罪決意所支配下各該舉止，均應認
      係刑法上之「一行為」，查癸○○等人行竊編號4 紅白色
      機車之目的，乃在經由藉屍還魂手法販出牟利，既經本院
      認明如前，顯見癸○○等人此部分所涉竊盜及行使偽造準
      私文書等舉止，乃自始出於單一之犯罪決意甚明，下同）
      。癸○○就事實欄一（一）、（二）、（六）犯行，與子
      ○○有犯意聯絡、行為分擔；就事實欄一（三）、（五）
      犯行，與子○○、庚○○、甲○○有犯意聯絡、行為分擔
      ；就事實欄一（四）犯行，與子○○、甲○○有犯意聯絡
      、行為分擔，均應論以共同正犯。癸○○所犯前開竊盜等
      6 罪間，犯意各別，復又侵害不同法益，應分論併罰；公
      訴意旨認應僅論以一罪（起訴書論罪欄未指明須分論併罰
      ，應認有僅依一罪擬論之意），尚有未合。
（三）就被告子○○部分：核其關於事實欄一（一）、（三）、
      （四）、（六）所為，均係犯刑法第320 條第1 項竊盜罪
      。關於事實欄一（二）所為，係犯刑法第321 條第1 項第
      3 款攜帶兇器竊盜罪。關於事實欄一（五）所為，則係犯
      刑法第320 條第1 項竊盜罪，及同法第216 條、第220 條
      第1 項、第210 條之行使偽造準私文書罪；其偽造準私文
      書後執以行使，偽造之低度行為為行使之高度行為所吸收
      ，不另論罪；其以「一行為」觸犯此部分2 罪名，為想像
      競合犯，並從一重以行使偽造準私文書論處。子○○就事
      實欄一（一）、（二）、（六）犯行，與癸○○有犯意聯
      絡、行為分擔；就事實欄一（三）、（五）犯行，與癸○○、庚○○、甲○○有犯意聯絡、行為分擔；就事實欄一
      （四）犯行，與癸○○、甲○○有犯意聯絡、行為分擔，
      均應論以共同正犯。子○○所犯前開竊盜等6 罪間，犯意
      各別，復又侵害不同法益，應分論併罰；公訴意旨認應僅
      論以一罪（起訴書論罪欄未指明須分論併罰，應認有僅依
      一罪擬論之意），尚有未合。
（四）就被告庚○○部分：核其關於事實欄一（三）所為，係犯
      刑法第320 條第1 項竊盜罪。關於事實欄一（五）所為，
      係犯刑法第320 條第1 項之竊盜罪，及同法第216 條、第
      220 條第1 項、第210 條之行使偽造準私文書罪；其偽造
      準私文書後執以行使，偽造之低度行為為行使之高度行為
      所吸收，不另論罪；其以「一行為」觸犯此部分2 罪名，
      為想像競合犯，並從一重以行使偽造準私文書論處。庚○○就事實欄一（三）、（五）犯行，與癸○○、子○○、
      甲○○有犯意聯絡、行為分擔，均應論以共同正犯。庚○○曾3 度因竊盜案件，經法院分別判處有期徒刑10月、1
      年2 月、10月確定，以上各罪接續執行，於93年6 月18日
      入監服刑，於95年12月10日縮短刑期假釋付保護管束，於
      96年2 月4 日保護管束期滿、假釋未經撤銷視為執行完畢
      一節，有臺灣高等法院被告前案紀錄表可稽，其於該徒刑
      執行完畢後，5 年以內故意再犯本案有期徒刑以上之各罪
      ，均應依刑法第47條第1 項論以累犯，並加重其刑；其所
      犯前開竊盜等2 罪間，犯意各別，復又侵害不同法益，應
      分論併罰；公訴意旨認應僅論以一罪（起訴書論罪欄未指
      明須分論併罰，應認有僅依一罪擬論之意），尚有未合。
（五）就被告甲○○部分：核其關於事實欄一（三）、（四）所
      為，均係犯刑法第320 條第1 項竊盜罪。關於事實欄一（
      五）所為，則係犯刑法第320 條第1 項竊盜罪，及同法第
      216 條、第220 條第1 項、第210 條之行使偽造準私文書
      罪；其偽造準私文書後執以行使，偽造之低度行為為行使
      之高度行為所吸收，不另論罪；其以「一行為」觸犯此部
      分2 罪名，為想像競合犯，並從一重以行使偽造準私文書
      論處。甲○○就事實欄一（三）、（五）犯行，與癸○○
      、子○○、庚○○有犯意聯絡、行為分擔；就事實欄一（
      四）犯行，與癸○○、子○○有犯意聯絡、行為分擔，均
      應論以共同正犯。甲○○所犯前開竊盜等3 罪間，犯意各
      別，復又侵害不同法益，應予分論併罰；公訴意旨認應僅
      論以一罪（起訴書論罪欄未指明須分論併罰，應認有僅依
      一罪擬論之意），尚有未合。
（六）就己○○部分：核其關於事實欄一（四）所為，係犯刑法
      第349 條第1 項收受贓物罪。
三、公訴意旨另以：(一)庚○○就事實欄一（一）、（二）、（
    四）、（六）犯行；及甲○○就事實欄一（一）、（二）、
    （六）犯行，均與其他涉案被告間，存有犯意聯絡、行為分
    擔，因認被告庚○○、甲○○2 人此等部分所為另涉有刑法
    第321 條之加重竊盜等罪嫌。(二)己○○就事實欄一（一）至
    （三）、（五）、（六）部分，明知贓物而予收受，此部分
    亦涉有刑法第349 條之收受贓物罪嫌。訊之被告庚○○、甲○○、己○○均否認此部分之犯行，經查：
(一)被告庚○○、甲○○部分：
    本案所認明6 次竊盜（及行使偽造私文書）犯行之聯絡、分
    工情形既俱如前述，則在查無其他確切證據使本院確信被告
    庚○○亦涉及事實欄一（一）、（二）、（四）、（六）犯
    行，及被告甲○○亦涉及事實欄一（一）、（二）、（六）
    犯行前，尚無由遽為被告庚○○、甲○○不利之認定。況證
    人戊○○另證稱：當執行通訊監察之現譯人員發現被告間聯
    繫相約於夜晚一起外出時，會通報我等前去前開工寮附近埋
    伏、監視，我們觀察到的一般情形，往往是推由2 人共乘1
    輛合法機車外出行竊，迨竊車得手後，繼推由其中1 人刻意
    不攜帶安全帽騎乘原車行駛在前，另1 人則穿戴安全帽騎乘
    甫竊得之機車跟隨在後，俾免竊車犯行敗漏，但在我們實施
    通訊監察及埋伏、監視等偵查作為過程中，也發現過下手實
    施竊盜行為之癸○○等人，如遇有車型新穎之機車，或便於
    下手行竊之標的，會逕自下手竊取機車，未必每次之竊取行
    動，都事先出於他人指定車型，或被告均曾相互聯絡等語明
    確（本院卷第239 頁），益徵本案所認明6 次竊盜犯行，並
    非如公訴人所指，均係癸○○、子○○、庚○○、甲○○共
    同謀意、分工所為者甚明。
(二)己○○部分：
  1.編號2 引擎1 只要無重新烤漆之必要及可能，另卷內復查無
    編號1 JOG 機車1 輛、編號3 紅色機車1 輛、編號6 機車1
    輛曾經送己○○重新烤漆之證據，卷內既無證據顯示己○○
    曾經手此等引擎或機車面板，自難遽認己○○就此有何收受
    贓物犯行。
  2.至己○○收受編號5 黑色光陽機車烤漆部分，因該機車面板
    上並未烙印引擎號碼，已見前述，是以己○○關於其欠缺贓
    物認識之所辯，要無不可採信之處，自無由逕以收受贓物罪
    相繩。
(三)綜上，公訴人所指前開此部分犯罪証据均尚有未足，惟公訴
    人認此部分如成立犯罪，與前述論罪部分應有一罪關係（起
    訴書未指明須分論併罰，應認有僅依一罪擬論之意），此部
    分爰不另為無罪之諭知，附此敘明。
四、原審就被告癸○○、子○○、甲○○部分，適用刑法第28條
    、第320 條第1 項、第321 條第1 項第3 款、第216 條、第
    220 條第1 項、第210 條、第55條前段、第47條第1 項、第
    38條第1 項第2 款、第3 項、第51條第5 款、第9 款，刑法
    施行法第1 條之1 ，竊盜犯贓物犯保安處分條例第3 條第1
    項，中華民國96年罪犯減刑條例第2 條第1 項第3 款、第7
    條、第11條規定，並審酌被告癸○○、子○○、甲○○俱不
    思憑藉己力賺取所需，而多次竊取他人所有之機車（或引擎
    ），另為謀竊盜犯罪所得順利出售牟利，甚且另以「借屍還
    魂」之套裝手法遂行行使偽造準私文書犯行；另己○○明知
    癸○○所交付之機車面板係屬贓物猶仍予以收受，犯罪惡行
    均屬重大，對於社會治安及被害人財產權益之危害，核屬甚
    鉅，又渠等犯後對於自身所涉之犯行多所飾卸，也要難信有
    何悔改真意，渠等復未賠償被害人分文，更堪認態度顯然欠
    佳。末並斟以渠等分工情形、各次所竊取財物之價值及犯罪
    手段與其他一切情狀，分別量處附表1 、2 、4 所示之刑。
    又以癸○○及子○○為事實欄一（一）至（三）、甲○○為
    事實欄一（三）等犯行之時間點，俱在96年4 月24日以前，
    且合於中華民國96年罪犯減刑條例所定之減刑條件，並依該
    條例減各該宣告刑二分之一各如附表所示。又以竊盜犯贓物
    犯保安處分條例第3 條關於竊盜犯強制工作之規定，其立法
    目的旨在對職業犯罪及欠缺正確工作觀念或無正常工作因而
    犯罪之行為人，強制其從事勞動，並學習一技之長及正確之
    謀生觀念，祈使行為人日後重返社會時得以適應。癸○○、
    子○○、甲○○分別染有竊盜、收受贓物犯罪習慣既經認定
    如前，爰依竊盜犯贓物犯保安處分條例第3 條第1 項規定，
    就渠等經宣告1 年以上有期徒刑之各罪（如得減刑之罪減刑
    後之刑未滿1 年，則不在諭知強制工作之列），俱併予宣告
    於刑之執行前，令入勞動場所強制工作3 年如附表所示，俾
    根絕渠等犯罪惡習、阻渠等再犯，並防衛社會安全。被告癸○○部分並定其應執行之刑為有期徒刑4 年5 月，並於刑之
    執行前，令入勞動場所強制工作3 年；被告子○○部分並定
    其應執行之刑為有期徒刑3 年10月，並於刑之執行前，令入
    勞動場所強制工作3 年；被告甲○○部分並定其應執行之刑
    為有期徒刑2 年7 月，並於刑之執行前，令入勞動場所強制
    工作3 年。並說明扣案之中、小型梅花扳手各1 支，為被告
    癸○○所有、供其與子○○共同執犯事實欄一（二）犯行所
    用之物，業經認定如前，應依刑法第38條第1 項第2 款、第
    3 項（及共犯連帶沒收理論），各於癸○○、子○○關聯之
    罪項下，予以宣告沒收。又說明扣案之編號1 JOG 機車1 輛
    、編號2 引擎1 只、編號3 紅色機車1 輛、編號4 紅白色機
    車1 輛、編號6 機車1 輛等贓物，為被害人所有，非屬被告
    等所有；另同日為警查扣之Ｔ型扳手等工具，尚難認與本案
    犯行間，有何直接關聯性，其未予沒收之理由；又被告等執
    以犯事實欄一（三）、（五）所示犯行之機車鑰匙雖亦分屬
    庚○○、子○○所有，惟該等鑰匙既迄未遭查扣，則由2 人
    於案發後遭羈押迄今，及單1 支鑰匙體積甚小，如未妥予保
    管，極易遺失等節，堪認該2 支鑰匙均已滅失，自亦無庸為
    沒收宣告之理由。經核原判決關於被告癸○○、子○○、甲○○部分認事用法並無不合，量刑、定執行刑及判處強制工
    作亦均屬適當，被告癸○○、子○○上訴否認部分犯罪及指
    摘原判決量刑過重，被告甲○○上訴否認犯罪，均為無理由
    ，均應予駁回。
五、原審就被告庚○○、己○○部分予以論科，固非無見，惟查
    被告庚○○涉及本件竊盜僅2 件，己○○所涉收受贓物僅1
    件，原審此部分各予諭知強制工作3 年，尚有未洽，被告庚○○上訴否認附表三編號1 非其所為，被告己○○上訴否認
    犯罪，雖均無理由，惟原判決此部分既有可議，原判決此部
    分自應予撤銷改判。審酌被告庚○○不思憑藉己力賺取生活
    所需，而2 次竊取他人所有之機車出售牟利，並且另以「借
    屍還魂」之套裝手法遂行行使偽造準私文書犯行，另己○○
    有從事烤漆工作，其明知癸○○所交付之機車面板係屬贓物
    猶仍予以收受，僅收受贓物面板1 次，及其等犯罪動機、手
    段、法益受損程度等一切情狀，爰就被告庚○○所犯2 罪分
    別量處如主文第2 項（另詳見附表3 所載）所示之刑，並定
    其應執行刑為有期徒刑1 年4 月又15日；被告己○○量處有
    期徒刑6 月，並諭知如易科罰金以新台幣1 千元折算1 日。
乙、被告辛○○無罪部分：
一、公訴意旨略以：被告辛○○與前述被告癸○○等人，共同為
    就前述所認之6 次竊盜（及行使偽造私文書）犯行，被告辛○○與其他涉案被告間，存有犯意聯絡、行為分擔，因認辛○○涉有刑法第321條等竊盜罪嫌。
二、公訴人認辛○○涉及前開竊盜等罪嫌，係以證人癸○○於偵
    查中之證述，為其論據。
三、訊之被告辛○○否認竊盜，辯稱：沒有與癸○○等一起偷車
    等語。經查：
(一)證人癸○○於偵訊中固證稱：辛○○會當面或是以所使用之
    行動電話0000000000行動電話，告知我所需機車之車型，我
    竊得後會告訴他，他隔1 、2 天會把引擎外殼、大牌交給我
    套裝，套裝完成後我再交車，約已完成5 部等語（偵卷第21
    、9 頁）。惟此部分之證述內容未敘明犯罪之時間、地點，
    原嫌未盡具體，則在別無其他直、間接積極證據情況下，尚
    難遽謂辛○○亦涉及本案6 次竊盜（及行使偽造私文書）犯
    行。
(二)經再核對癸○○所使用行動電話之監聽譯文，於本案6 次竊
    盜犯行前後，均查無其與辛○○曾有電話聯絡之相關紀錄，
    則辛○○與該等犯行苟如果有相當關聯，焉可能無通聯記錄
    ，況公訴人既認辛○○、甲○○於本案中均係扮演各自向癸○○告以需用車型、進再由癸○○指揮、分派子○○等人到
    場下手行竊之角色，而參諸編號3 紅色機車、編號4 紅白色
    機車、編號5 黑色光陽機車均係甲○○告知車型後，癸○○
    等人方起意竊取者，復經認定如前，益徵此3 部分犯行，實
    與辛○○全然無關，至為明顯。
  綜上所述，因並無被告辛○○與癸○○之電話通聯記錄，則癸○○於偵查中所稱：辛○○以行動電話0000000000行動電話，
  告知我所需機車之車型，我就去竊取等語，並無佐証，無從証
  明癸○○所言為真，此外復查無其他確切證據足資認明被告辛○○有本案之6 次竊盜及行使偽造私文書犯行，不能證明被告
  辛○○犯罪。
四、原審以不能証明被告辛○○竊盜，此部分依法諭知無罪，核
    無不合，檢察官上訴指摘原判決此部分不當，為無理由，此
    部分應予駁回。
據上論結，應依刑事訴訟法第368 條、第369 條第1 項前段、第
364 條、第299 條第1 項前段，刑法第28條、第320 條第1 項、
第321 條第1 項第3 款、第216 條、第220 條第1 項、第210 條
、第349 條第1 項，第55條前段、第47條第1 項、第41條第1 項
前段、第38條第1 項第2 款、第3 項、第51條第5 款、第9 款，
刑法施行法第1 條之1 ，中華民國96年罪犯減刑條例第2 條第1
項第3 款、第7 條、第11條，判決如主文。
本案經檢察官許月雲到庭執行職務。
中    華    民    國    97    年    5     月    19    日
                    刑事第六庭    審判長法  官  王憲義
                                        法  官  邱永貴
                                        法  官  張盛喜
以上正本證明與原本無異。
竊盜部分不得上訴。
偽造文書部分如不服本判決應於收受本判決後10日內向本院提出
上訴書狀，其未敘述上訴理由者，並得於提起上訴後10日內向本
院補提理由書狀（均須按他造當事人之人數附繕本）「切勿逕送
上級法院」。
中    華    民    國    97    年    5     月    19    日
                                        書記官  黃一秋
附錄本件判決論罪科刑法條：
《刑法第320 條第1 項─竊盜罪》
  意圖為自己或第三人不法之所有，而竊取他人之動產者，為竊
  盜罪，處5 年以下有期徒刑、拘役或500 元以下罰金。
《刑法第321 條第1 項第3 款─加重竊盜罪》
  犯竊盜罪而有左列情形之一者，處6 月以上、5 年以下有期徒
  刑：
  三  攜帶兇器而犯之者。
《刑法第216條─行使偽造變造或登載不實之文書罪》
  行使第210 條至第215 條之文書者，依偽造、變造文書或登載
  不實事項或使登載不實事項之規定處斷。
《刑法第210條─偽造變造私文書罪》
  偽造、變造私文書，足以生損害於公眾或他人者，處5 年以下
  有期徒刑。
《刑法第210條第1項─準文書》
  在紙上或物品上之文字、符號、圖畫、照像，依習慣或特約，
  足以為表示其用意之證明者，關於本章及本章以外各罪，以文
  書論。
《刑法第349條第1項─收受贓物罪》
  收受贓物者，處3 年以下有期徒刑、拘役或500 元以下罰金。
《刑法施行法第1 條之1 》
  中華民國94年1 月7 日法修正施行後，刑法分則編所定罰金之
  貨幣單位為新臺幣。
  94年1 月7 日刑法修正時，刑法分則編未修正之條文定有罰金
  者，自94年1 月7 日刑法修正施行後，就其所定數額提高為30
  倍。但72年6 月26日至94年1 月7 日新增或修正之條文，就其
  所定數額提高為3 倍。
┌───────────────────────────────────────────┐
│附表1 ：癸○○之論罪及科刑                                                            │
├─┬────┬────────────────────────────────────┤
│編│犯罪事實│原判決論罪及科刑                                                        │
│號│即事實欄│                                                                        │
├─┼────┼────────────────────────────────────┤
│1 │一、(一)  │癸○○共同犯竊盜罪，處有期徒刑壹年貳月，減為有期徒刑柒月。              │
├─┼────┼────────────────────────────────────┤
│2 │一、(二)  │癸○○共同犯攜帶兇器竊盜罪，處有期徒刑拾月，減為有期徒刑伍月。扣案之中、│
│  │        │小型梅花扳手各壹支，均沒收。                                            │
├─┼────┼────────────────────────────────────┤
│3 │一、(三)  │癸○○共同犯竊盜罪，處有期徒刑壹年貳月，減為有期徒刑柒月。              │
├─┼────┼────────────────────────────────────┤
│4 │一、(四)  │癸○○共同犯竊盜罪，處有期徒刑壹年貳月。並於刑之執行前，令入勞動場所強制│
│  │        │工作參年。                                                              │
├─┼────┼────────────────────────────────────┤
│5 │一、(五)  │癸○○共同犯行使偽造準私文書罪，處有期徒刑壹年貳月。並於刑之執行前，令入│
│  │        │勞動場所強制工作參年。                                                  │
├─┼────┼────────────────────────────────────┤
│6 │一、(六)  │癸○○共同犯竊盜罪，處有期徒刑壹年貳月。並於刑之執行前，令入勞動場所強制│
│  │        │工作參年。                                                              │
└─┴────┴────────────────────────────────────┘
┌───────────────────────────────────────────┐
│附表2 ：子○○之論罪及科刑                                                            │
├─┬────┬────────────────────────────────────┤
│編│犯罪事實│原判決論罪及科刑                                                        │
│號│即事實欄│                                                                        │
├─┼────┼────────────────────────────────────┤
│1 │一、(一)  │子○○共同犯竊盜罪，處有期徒刑壹年，減為有期徒刑陸月。                  │
├─┼────┼────────────────────────────────────┤
│2 │一、(二)  │子○○共同犯攜帶兇器竊盜罪，處有期徒刑捌月，減為有期徒刑肆月。扣案之中、│
│  │        │小型梅花扳手各壹支，均沒收。                                            │
├─┼────┼────────────────────────────────────┤
│3 │一、(三)  │子○○共同犯竊盜罪，處有期徒刑壹年，減為有期徒刑陸月。                  │
├─┼────┼────────────────────────────────────┤
│4 │一、(四)  │子○○共同犯竊盜罪，處有期徒刑壹年。並於刑之執行前，令入勞動場所強制工作│
│  │        │參年。                                                                  │
├─┼────┼────────────────────────────────────┤
│5 │一、(五)  │子○○共同犯行使偽造準私文書罪，處有期徒刑壹年。並於刑之執行前，令入勞動│
│  │        │場所強制工作參年。                                                      │
├─┼────┼────────────────────────────────────┤
│6 │一、(六)  │子○○共同犯竊盜罪，處有期徒刑壹年。並於刑之執行前，令入勞動場所強制工作│
│  │        │參年。                                                                  │
└─┴────┴────────────────────────────────────┘
┌───────────────────────────────────────────┐
│附表3 ：庚○○之論罪及科刑                                                            │
├─┬────┬────────────────────────────────────┤
│編│犯罪事實│論罪及科刑                                                              │
│號│即事實欄│                                                                        │
├─┼────┼────────────────────────────────────┤
│1 │一、(三)  │庚○○共同犯竊盜罪，累犯，處有期徒刑壹年壹月，減為有期徒刑陸月又拾伍日。│
├─┼────┼────────────────────────────────────┤
│2 │一、(五)  │庚○○共同犯行使偽造準私文書罪，累犯，處有期徒刑壹年壹月。              │
│  │        │                                                                        │
└─┴────┴────────────────────────────────────┘
┌───────────────────────────────────────────┐
│附表4 ：甲○○之論罪及科刑                                                            │
├─┬────┬────────────────────────────────────┤
│編│犯罪事實│原判決論罪及科刑                                                        │
│號│即事實欄│                                                                        │
├─┼────┼────────────────────────────────────┤
│1 │一、(三)  │甲○○共同犯竊盜罪，處有期徒刑壹年貳月，減為有期徒刑柒月。              │
├─┼────┼────────────────────────────────────┤
│2 │一、(四)  │甲○○共同犯竊盜罪，處有期徒刑壹年貳月。並於刑之執行前，令入勞動場所強制│
│  │        │工作參年。                                                              │
├─┼────┼────────────────────────────────────┤
│3 │一、(五)  │甲○○共同犯行使偽造準私文書罪，處有期徒刑壹年貳月。並於刑之執行前，令入│
│  │        │勞動場所強制工作參年。                                                  │
└─┴────┴────────────────────────────────────┘
┌───────────────────────────────────────────┐
│附表5 ：癸○○96年3 月5 日至同年月6 日通聯紀錄─與犯罪事實欄一、(三)相關                │
├─┬─────────────────────────────────────────┤
│編│通聯時間、對象、內容                                                              │
│號│                                                                                  │
├─┼─────────────────────────────────────────┤
│1 │◎96年3 月5 日17時40分許                                                          │
│  │◎謝宏「男」0000000000-陳政「憲」0000000000                                       │
│  │憲：「嗯，怎樣？」，男：「過來我家等，我在鳳山要趕回去了」，憲：「好」            │
├─┼─────────────────────────────────────────┤
│2 │◎96年3 月5 日18時58分許                                                          │
│  │◎蘇智「偉」0000000000-謝宏「男」0000000000                                       │
│  │男：「下班了嗎？」，偉：「下班了」，男：「我要出發了，要過去你那邊了」，偉：「好」│
├─┼─────────────────────────────────────────┤
│3 │◎96年3 月5 日19時30分許                                                          │
│  │◎陳政「憲」0000000000 -謝宏「男」0000000000（友人代接）                          │
│  │憲：「你改裝好就可以下來了，我有一部可以讓你騎了」，男之友人：「他（應係指癸○○，│
│  │下同）在忙」，憲：「你跟他講一下」，男之友人：「好」                              │
├─┼─────────────────────────────────────────┤
│4 │◎96年3 月5 日20時8 分許                                                          │
│  │◎蘇智「偉」0000000000-謝宏「男」0000000000                                       │
│  │男：「我到外面這間萊爾富了」，偉：「好」                                          │
├─┼─────────────────────────────────────────┤
│5 │◎96年3 月5 日20時8 分許                                                          │
│  │◎謝宏「男」0000000000- 蘇智「偉」0000000000                                      │
│  │男：「謂，我到外面」，偉：「我掛掉電話就要出去了，你還打」                        │
├─┼─────────────────────────────────────────┤
│6 │◎96年3 月5 日21時38分許                                                          │
│  │◎蘇智「偉」0000000000-謝宏「男」0000000000                                       │
│  │偉：「他…朋友（應係指庚○○，下同）電話幾號，我出來這邊」，男：「找不到人嗎？」，│
│  │偉：「對」，男：「…叫他打給你」，偉：「好」                                      │
├─┼─────────────────────────────────────────┤
│7 │◎96年3 月5 日21時38分許                                                          │
│  │◎謝宏「男」0000000000-陳政「憲」0000000000                                       │
│  │男：「他（應係指子○○，下同）的電話是0936…」，憲：「我知道了，我遇到他了，男：「│
│  │好」」                                                                            │
├─┼─────────────────────────────────────────┤
│8 │◎96年3 月6 日11時5 分許                                                          │
│  │◎謝宏「男」0000000000- 某人000000000                                             │
│  │男：「證件好了嗎」，某人：「還沒拿」，男：「東西（應係指贓車）有了」，某人：「好」│
├─┼─────────────────────────────────────────┤
│9 │◎96年3月6 日14時3 分許                                                           │
│  │◎謝宏「男」0000000000- 「石」延琳0000000000                                      │
│  │石：「喂，男仔」，男：「我在你朋友這邊」，石：「好，我拿〔引擎外殼〕過去」，男：「│
│  │好」                                                                              │
├─┼─────────────────────────────────────────┤
│10│◎96年3 月6 日15時49分許                                                          │
│  │◎謝宏「男」0000000000- 某人000000000                                             │
│  │男：「我男仔，拿過來了嗎」，某人：「還沒，看晚上會不會拿來」，男：「好，我晚上去臺│
│  │南，明天再過去跟你拿」                                                            │
├─┴─────────────────────────────────────────┤
│證據出處：台灣高雄地方法院96年度聲搜字第1367號卷                                      │
│〔〕內文字係執行通訊監察員警按照前後語句意思添加者，並非通聯內容                      │
└───────────────────────────────────────────┘
┌───────────────────────────────────────────┐
│附表6 ：癸○○96年5 月7 日至同年月8 日通聯紀錄─與犯罪事實欄一、(四)相關                │
├─┬─────────────────────────────────────────┤
│編│通聯時間、對象、內容                                                              │
│號│                                                                                  │
├─┼─────────────────────────────────────────┤
│1 │◎96年5 月7 日21時41分許                                                          │
│  │◎謝宏「男」0000000000- 「石」延琳0000000000                                      │
│  │石：「男仔，在忙嗎」，男：「沒有，還在找你的」，石：「我就說怎麼這麼久」，男：「我│
│  │還在奮鬥，找不到你的，找到一部湯匙（應係指奔馳，下同）」，石：「有碟煞沒碟煞都沒關│
│  │係」…，男：「我還在找，我手上有一部湯匙，有效沒效再跟我說」，石：「好，你先跟我發│
│  │落那一種」                                                                        │
├─┼─────────────────────────────────────────┤
│2 │◎96年5 月7 日22時46分許                                                          │
│  │◎蘇智「偉」0000000000- 謝宏「男」0000000000                                      │
│  │偉：「轉回來」，男：「好」                                                        │
├─┼─────────────────────────────────────────┤
│3 │◎96年5 月8 日0 時7 分許                                                          │
│  │◎謝宏「男」0000000000- 蘇智「偉」0000000000                                      │
│  │男：「你騎到哪邊了」，偉：「我繞回來了」，男：「在你家等好了」，偉：「好」        │
├─┼─────────────────────────────────────────┤
│4 │◎96年5 月8 日12時35分許                                                          │
│  │◎謝宏「男」0000000000- 「石」延琳0000000000                                      │
│  │男：「有了」，石：「有了嗎，你什麼時候來拿〔引擎外殼及車牌〕」，男：「〔引擎外殼部│
│  │分〕你先撥一撥，後鈕（應係指車牌）先拿給你朋友」，石：「我知道，手腳快一點」，男：│
│  │「那部，外表而已」，石：「好」                                                    │
├─┼─────────────────────────────────────────┤
│5 │◎96年5 月8 日13時36分許                                                          │
│  │◎「石」延琳0000000000-謝宏「男」0000000000                                       │
│  │石：「男仔，我石頭，便當（應係指引擎外殼）你來山田那邊拿」，男：「好了嗎」，石：「│
│  │差不多4 點」，男：「好」                                                          │
├─┼─────────────────────────────────────────┤
│6 │◎96年5 月8 日16時34分許                                                          │
│  │◎謝宏「男」0000000000- 陳保「家」000000000                                       │
│  │…男：「趕一下，我晚上全部都要弄好，拿過去給你噴」，家：「好」，男：「我晚上叫人載│
│  │那組外殼，石頭那個載給你趕一下」，家：「好」                                      │
├─┼─────────────────────────────────────────┤
│7 │◎96年5 月8 日18時55分許                                                          │
│  │◎謝宏「男」0000000000- 蘇智「偉」0000000000                                      │
│  │…男：「你最晚10點去那邊載…」，偉：「好啦」，男：「我先上去裝，東西都在我這邊，我│
│  │先上去裝」…                                                                      │
├─┼─────────────────────────────────────────┤
│8 │◎96年5 月8 日19時0 分許                                                          │
│  │◎「石」延琳0000000000- 謝宏「男」0000000000                                      │
│  │…石：「東西你拿去了嗎？」，男：「我洗好了，我要上去用了」，石：「好」            │
├─┴─────────────────────────────────────────┤
│證據出處：台灣高雄地方法院96年度聲搜字第1367號卷                                      │
│〔〕內文字係執行通訊監察員警按照前後語句意思添加者，並非原有通聯內容                  │
└───────────────────────────────────────────┘
┌───────────────────────────────────────────┐
│附表7 ：癸○○96年5 月31日至同年6 月1 日通聯紀錄─與犯罪事實欄一、(五)相關              │
├─┬─────────────────────────────────────────┤
│編│通聯時間、對象、內容                                                              │
│號│                                                                                  │
├─┼─────────────────────────────────────────┤
│1 │◎96年5 月31日19時10分許                                                          │
│  │◎謝宏「男」0000000000- 蘇智「偉」0000000000                                      │
│  │男：「你在哪裡」，偉：「我剛要下班」，男：「我在裡面你」，偉：「你在那邊用了嗎？你│
│  │錢收了沒有，要破產了」…，男：「你來再說」，偉：「我要去理髮」，男：「憲在等你」，│
│  │偉：「要出去〔偷車〕嗎？」，男：「對」，偉：「好啦」                              │
├─┼─────────────────────────────────────────┤
│2 │◎96年5月31日20時28分許                                                           │
│  │◎蘇智「偉」0000000000- 謝宏「男」0000000000                                      │
│  │偉：「風光的，沒機車紋身」，男：「沒效」，偉：「真的，假的」，男：「沒效」        │
├─┼─────────────────────────────────────────┤
│3 │◎96年5月31日20時53分許                                                           │
│  │◎蘇智「偉」0000000000- 謝宏「男」0000000000                                      │
│  │偉：「勁戰，沒噴，沒機車紋身」，男：「進來啊」，偉：「好」                        │
├─┼─────────────────────────────────────────┤
│4 │◎96年5月31日21時20分許                                                           │
│  │◎蘇智「偉」0000000000- 謝宏「男」0000000000                                      │
│  │男：「回來了嗎」，偉：「要到了」…                                                │
├─┼─────────────────────────────────────────┤
│5 │◎96年5 月31日（星期四）23時1 分許                                                │
│  │◎謝宏「男」0000000000- 蘇智「偉」0000000000                                      │
│  │男：「我明天要早一點進去，我怕你阿公在問，這裡星期六、日要休息」，偉：「那裡，烤漆│
│  │的那邊嗎」，男：「對，所以我明天要早點下來，要馬上噴」，偉：「幾點」，男：「我差不│
│  │多3 、4 點要進去」，偉：「你就先進去用」…                                        │
├─┼─────────────────────────────────────────┤
│6 │◎96年6 月1 日13時29分許                                                          │
│  │◎「石」延琳0000000000- 謝宏「男」0000000000                                      │
│  │…石：「那部今天好了嗎」，男：「對，那部我今天要趕給你，銀的改成黑的，沒字很快」…│
├─┼─────────────────────────────────────────┤
│7 │◎96年6 月1 日16時51分許                                                          │
│  │◎「石」延琳0000000000- 謝宏「男」0000000000                                      │
│  │石：「男仔，你不是要弄過來，怎麼沒有」，男：「要7 點多了」，石：「今天不會好嗎？」│
│  │…男：「怎麼不會好，銀的改黑的，那個很簡單呢，拆下來裝上去而已」，石：「那你幾點要│
│  │給我」，男：「我再跟你聯絡」…                                                    │
├─┼─────────────────────────────────────────┤
│8 │◎96年6 月1 日17時37分許                                                          │
│  │◎謝宏「男」0000000000- 蘇智「偉」0000000000                                      │
│  │男：「你進來幫我用，我那部在趕」，偉：「沒辦法啦」，男：「烤漆的，做到今天」…偉：│
│  │「小憲你沒叫他上來？」，男：「小憲今天有事」…                                    │
├─┴─────────────────────────────────────────┤
│證據出處：台灣高雄地方法院96年度聲搜字第1367號卷                                      │
│〔〕內文字係執行通訊監察員警按照前後語句意思添加者，並非原有通聯內容                  │
└───────────────────────────────────────────┘


司法院資訊處製作；財團法人民間司法改革基金會備份。
